【裁判字號】    89,交訴,85
【裁判日期】    890720
【裁判案由】    業務過失致死
【裁判全文】
臺灣屏東地方法院刑事判決                          八十九年度交訴字第八五號
    公  訴  人  臺灣屏東地方法院檢察署檢察官
    被      告  甲○○
    被      告  丙○○
右列被告因業務過失致死案件，經檢察官提起公訴（八十九年度偵字第一九三八號）
，本院判決如左：
    主  文
甲○○從事業務之人，因業務上之過失致人於死，處有期徒刑陸月。緩刑參年。
丙○○因過失致人於死，處有期徒刑參月，如易科罰金，以參佰元折算壹日。緩刑參
年。
    事  實
一、甲○○係計程車司機，為從事駕駛業務之人，於民國八十八年九月二十七日下午
    三時三十分許，駕駛車號ＰＴ─三七一號營業用小客車，搭載吳騰雄、乙○○、
    吳王金銀及菲律賓人MISS.N.NA 等四名乘客，沿屏東縣屏東市○○路，由南向北
    行駛，途經建國路申來加油站前之設有閃光黃燈號誌之交岔路口時，本應注意車
    前狀況並減速接近，注意安全，小心通過，且當時天候晴朗、視距良好、路面乾
    燥無缺陷，並無不能注意之情事，惟竟疏未注意車前狀況及減速慢行，作隨時停
    車之準備。適丙○○騎乘車號ＷＬＴ─六四八號輕機車，由東向西行駛，欲通過
    前揭路口，亦應注意停車讓幹道車先行，且無不能注意之情形，亦疏未注意，即
    橫越該路口，甲○○見狀剎車不及，即左轉閃避而撞及安全島，致前座乘客吳騰
    雄多重骨折，經送醫治療，仍因壓力性潰瘍及上消化道出血延至八十八年十月十
    二日上午四時四十六分不治死亡。
二、案經台灣屏東地方法院檢察署檢察官相驗後簽分偵查起訴。
    理  由
一、訊據被告等固均不否認甲○○之計程車係因閃避丙○○之機車而撞及安全島，致
    計程車乘客吳騰雄受傷死亡等事實，惟均矢口否認其等有任何過失。甲○○辯稱
    ：伊係因同向之丙○○騎乘機車於其車前二、三公尺突然左轉，致伊不及煞車，
    方導致本件事故云云；丙○○則辯稱：伊係在路旁等待許久，見路況允許，左右
    都沒有車輛後才由斑馬線穿越馬路云云。經查，被告甲○○係在兩車距離約十五
    公尺左右處即已緊急剎車；而被告丙○○當時正在橫越馬路，並非突然左轉等情
    ，業據證人即前開計程車之乘客乙○○證述甚詳。且當時天氣晴朗，視距良好等
    情，亦據卷附道路交通事故調查報告表記載明確。由此堪認被告丙○○應係在兩
    車相距十五公尺以上之前即開始橫越馬路，且兩車駕駛人彼此亦應均能發現對方
    之動態。故被告丙○○稱其通過前開路口時，左右都沒有車輛云云及被告甲○○
    稱本件事故係因同向之丙○○所騎乘機車突然於其車前二、三公尺左轉云云均有
    可疑，應係事後卸責之詞，尚難採信。至「斑馬紋行人穿越道線」乃係供行人穿
    越，非供機車通行，道路交通標誌標線號誌設置規則第一百八十六條定有明文，
    被告丙○○辯稱其騎乘機車自斑馬線穿越幹道云云，尚不得據為其並無過失之依
    據。
二、按汽車行駛時，駕駛人應注意車前狀況並隨時採取必要之安全措施，且如遇閃光
    黃燈，復應減速接近，注意安全，小心通過。又行駛於支線道之汽車駕駛人應讓
    幹線道車先行，不得爭道行駛，道路交通安全規則第九十四條第三項、道路交通
    標誌標線號誌設置規則第二百十一條及道路交通管理處罰條例第四十五條第九款
    均分別定有明文，被告等駕駛汽車（含機器腳踏車）自應注意遵守前開規定。而
    被告甲○○於肇事路段所留之剎車痕長約十九公尺，業於前開報告表所繪之事故
    現場圖記載明確，此參諸交通部所頒一般公路煞車距離及行車速度對照表，計算
    其當時車速應在六十五公里以上，是其雖未超過右開肇事路段之七十公里限速，
    惟被告於行經閃光黃燈之交岔路口，卻仍以六十五公里以上之時速行駛，顯見其
    並未依前開規定減慢速度。況由甲○○於偵查中自陳案發當時「機車不知從何處
    出來，我緊急煞車閃躲，才撞上安全島」（八十八年相字第六三一號卷第十一頁
    背面）等語，復參以證人乙○○證述被告甲○○係經伊通知後方緊急煞車等語，
    堪認被告甲○○並未注意前方車輛動態甚明。另被告丙○○於穿越幹線道之際，
    既已明知幹線道有來車，竟未停車讓幹道車先行而仍強行穿越，致甲○○煞車不
    及而肇事，亦有違首開規定，而與車禍之發生有因果關係。又事故發生當時天候
    晴朗、視距良好、路面乾燥無缺陷，有閃光號誌等情，亦經卷附道路交通事故調
    查報告表記載明確，可證被告等二人並無不能注意之情事，其等竟疏未注意上開
    規定而肇事，就本件車禍之發生自有過失，本案經送台灣省高屏澎區車輛行車事
    故鑑定委員會鑑定結果，亦持相同見解，有該會高屏澎鑑字第八九○二二一號鑑
    定書一分附卷可資佐證。而被害人吳騰雄確因本件車禍受有多重骨折致引起壓力
    性潰瘍及上消化道出血死亡一節，亦經台灣屏東地方法院檢察署檢察官督同法醫
    師相驗屬實，並製有勘驗筆錄、相驗屍體證明書及驗斷書附卷可稽，足證被告等
    之過失行為與被害人吳騰雄死亡間確有相當之因果關係，本件事證明確，被告等
    犯行洵堪認定，應依法論科。
三、本件被告甲○○係青溪安全計程車合作社之司機，此據其供明在卷，為從事業務
    之人，其駕車肇事致人於死，核其所為，係犯刑法第二百七十六條第二項之業務
    過失致人於死罪。而本件另被告丙○○行駛支線道卻未讓幹線道車先行，致被告
    甲○○煞車不及肇事致人於死，核其所為，係犯刑法第二百七十六條第一項之過
    失致人於死罪。爰審酌被告等並無前科，因一時疏於注意而肇事致被害人死亡及
    被告甲○○與受害人家屬彼此熟識，惟均尚未與被害人家屬和解等一切情狀，爰
    酌情量處如主文所示之刑，以資懲儆。又查被告等均未曾受有期徒刑以上刑之宣
    告，有臺灣屏東地方法院檢察署刑案查註記錄表附卷可按，經此刑之宣告，應已
    知警惕，當無再犯之虞，故本院認其所受之宣告刑以暫不執行為適當，爰均併諭
    知緩刑參年，以勵自新。
據上論斷，應依刑事訴訟法第二百九十九條第一項前段，刑法第二百七十六條、第四
十一條、第七十四條第一款，罰金罰鍰提高標準條例第一條前段、第二條，判決如主
文。
本案經檢察官許英輝到庭執行職務。
中      華      民      國      八十九      年      七    月    二十    日
                                      臺灣屏東地方法院交通法庭
                                          審判長法  官 潘正屏
                                                法  官 莊鎮遠
                                                法  官 王以齊
右正本證明與原本無異。
對於本判決如有不服應於收受送達後十日內向本院提出上訴書狀上訴於台灣高等法院
高雄分院並按他造當事人之人數附具繕本。
                                                書記官   林天化
中      華      民國      八十九      年      七    月    二十    日
附錄本判決論罪之法條：
刑法第二百七十六條
因過失致人於死者，處二年以下有期徒刑、拘役或二千元以下罰金。
從事業務之人，因業務上之過失犯前項之罪者，處五年以下有期徒刑或拘役，得併科
三千元以下罰金。


司法院資訊處製作；財團法人民間司法改革基金會備份。
